【裁判字號】    90,訴,718
【裁判日期】    901113
【裁判案由】    搶奪
【裁判全文】
臺灣臺南地方法院刑事判決                            九十年度訴字第七一八號
    公  訴  人  臺灣台南地方法院檢察署檢察官
    被      告  乙○○
右列被告因搶奪案件，經檢察官提起公訴（九十年度偵字第三四九０號），本院判決
如左：
    主  文
乙○○意圖為自己不法之所有，搶奪他人之動產未遂，處有期徒刑伍月。
    事  實
一、乙○○於民國九十年二月九日上午九時十五分許，騎乘車牌號碼ＶＩＢ─九八九
    號輕型機車行經台南縣永康市○○里○○街二一八號對面之街道時，見丙○○及
    王佩珍暫停於該處之車牌號碼ＵＮ─八九七六號自小客車，其駕駛座上置有丙○○所有之皮包一只（內有新台幣九百元、支票本一本、行動電話二支、信用卡五
    張），駕駛座旁之車窗未關閉，且車內僅有王佩珍之子女甲○○坐在後座，竟基
    於為自己不法所有之意圖，將手伸入駕駛座旁之車窗內欲奪取該皮包，甲○○見
    狀，立即出手拉住皮包，二人進而發生拉扯，適丙○○及王佩珍返回該車撞見此
    景，丙○○並大喊「你在幹嘛」，乙○○見行跡敗露始放手而不遂，隨即騎乘機
    車逃逸。嗣於同日上午九時二十分許，丙○○駕駛前開自小客車行經台南縣永康
    市○○路「三皇三家」餐廳前，發現乙○○之行蹤而報警查獲。
二、案經陳致君訴由臺南縣警察局永康分局報請臺灣臺南地方法院檢察署檢察官偵查
    起訴。
    理  由
一、訊據被告乙○○矢口否認涉有搶奪未遂犯行，辯稱：因見該處熱鬧，想找適合做
    早餐生意之地點，遂騎車於該處附近繞行多次，當時其係為閃避一輛貨車，遂以
    手扶靠前開自小客車駕駛座之車窗，並未將手伸入車窗內拿取皮包，亦未與甲○○發生拉扯云云。惟查，右開犯罪事實業據告訴人丙○○指訴明確，核與證人王
    佩珍、甲○○迭於警訊及偵查中證述之情節相符，且證人甲○○對於被告犯罪行
    為之過程陳述詳細，並多次指認被告無訛，又其對於被告犯案當時騎乘之機車車
    牌號碼及樣式之描述，亦與被告所騎乘之機車相符，其證言應較可採信。是被告
    所辯，顯係卸責之詞，委無足採，被告犯行堪予認定。
二、核被告意圖為自己不法之所有而，搶奪他人之動產，惟未得手，係犯刑法第三百
    二十五條第三項、第一項之普通搶奪未遂罪。被告已著手搶奪被害人之皮包，未
    及置於自己實力支配之下而未遂，為未遂犯，依刑法第二十六條前段規定按既遂
    犯之刑度減輕之。爰審酌被告犯罪之動機、目的、手段、光天化日之下行搶，目
    無法紀，影響社會安寧，等一切情狀，量處如主文所示之刑，以資懲儆。
據上論斷，應依刑事訴訟法第二百九十九條第一項前段，刑法第三百二十六條第一項
第三項，第二十六條前段，判決如主文。
中      華      民      國      九十        年      十一  月    十三    日
                              臺灣臺南地方法院刑事第二庭
                                  法  官      鄧  希  賢
右正本證明與原本無異。
如不服本判決，應於判決送達後十日內向本院提出上訴狀( 應附繕本 )。
                                  書記官      陳  美  蓉
中      華      民      國      九十        年      十一  月    十三    日
附錄條文：
中華民國刑法第三百二十六條
 (加重搶奪罪)
犯前條第一項之罪，而有第三百二十一條第一項各款情形之一者，處一年
以上七年以下有期徒刑。
前項之未遂犯罰之。


司法院資訊處製作；財團法人民間司法改革基金會備份。
